【裁判字號】    98,聲,178
【裁判日期】    980331
【裁判案由】    變換提存物
【裁判全文】
臺灣臺南地方法院民事裁定               98年度聲字第178號
聲  請  人  彰化商業銀行股份有限公司
法定代理人  丑○○
相  對  人  乙○○○○○○○○.
            戊○○○○○○○○.
            丙○○○○○○○○.
            丁○○○○○○○○.
            己○○○○○○○○.
            庚○○○○○○○○.
            甲○○○○○○○○.
            壬○○○○○○○○.
            癸○○○○○○○○.
            子○○○○○○○○.
            辛○○○○○○○○.
上列當事人間聲請變換提存物事件，本院裁定如下：
    主  文
本院九十三年度存字第七五一號擔保提存事件，聲請人所提存之
八十七年度乙類第一期中央政府建設公債、面額新臺幣壹佰肆拾
萬元之債票，准以同面額之中央政府重大交通建設公債八十四年
度甲類第四期中央登錄債券代之。
聲請程序費用由聲請人負擔。
    理  由
一、按法院得依供擔保人之聲請以裁定准許其變換提存物，民事
    訴訟法第105條第1項定有明文。
二、本件聲請意旨略以：聲請人與債務人間請求清償債務事件，
    前遵鈞院85年度裁全字第2961號民事假扣押裁定，提供中央
    政府建設公債82年度甲類第3期債票新台幣（下同）140萬元
    為擔保，並以鈞院85年度存字第3915號提存事件提存在案。
    嗣因上開債票到期，聲請人乃聲請本院以87年度聲字第108
    號民事裁定，准予同額之中央政府建設公債82年度甲類第6
    期債票面額100萬共1張及面額10萬元共4張債票代之，並以
    鈞院87年度存字第1419號提存事件提存在案。復因上開債票
    到期，聲請人聲請鈞院以89年度聲字第11號裁定，准予同額
    之中央政府建設公債83年度甲類第3期債票共6張代之，並以
    鈞院89年度存字第1995號提存事件提存在案。復因上開債票
    到期，聲請人聲請鈞院以92年度聲字第1511號裁定，准予同
    額之中央政府建設公債87年度乙類第1期債票代之，並以鈞
    院93年度存字第751號提存事件提存在案。因原相對人陳塗
    出業已亡故，經查其合法繼承人為本件相對人陳建州等11人
    ，爰改以陳建州等11人為本件相對人。茲因前項公債即將到
    期，急需領回辦理還本兌息手續，爰依民事訴訟法第105條
    之規定，聲請以同額之中央政府建設公債84年度甲類第4期
    債票代之等語。
三、經查聲請人主張之上開事實，於法並無不合，應予准許。
四、依民事訴訟法第105條第1項、第95條、第81條第1款，裁定
    如主文。
中    華    民    國    98    年    3     月    31    日
                  民事第三庭    法  官  林福來
以上正本證明與原本無異
如不服本裁定應於送達後10日內向本院提出抗告狀
中    華    民    國    98    年    3     月    31    日
                                書記官  吳俊達


司法院資訊處製作；財團法人民間司法改革基金會備份。
